臺灣彰化地方法院刑事附帶民事判決
111年度附民字第85號
原      告  林永融



被      告  蔡顓駿


上列被告因加重詐欺等案件（111年度訴字第3號），經原告提起
刑事附帶民事訴訟，請求損害賠償，本院於民國111年5月11日言
詞辯論終結，判決如下：
    主      文
被告應給付原告新臺幣柒仟伍佰元，及自民國一百一十一年二月
四日起至清償日止，按週年利率百分之五計算之利息。
本判決得假執行。
    事實及理由
一、原告主張：被告在臉書上見原告徵求PS4之訊息後，明知其
    無PS4遊戲主機可供出售，仍於民國110年7月25日17時24分
    許，以暱稱「蔡顓駿」之臉書帳號發送訊息予原告，向原告
    佯稱：還有收PS4嗎、7,500就7,500吧等語，致原告陷於錯
    誤，於同日19時許，依被告之指示，以華南商業銀行之網路
    銀行，轉帳新臺幣（下同）7,500元至被告中國信託商業銀
    行帳號000000000000號戶名蔡顓駿之帳戶内，因而致原告受
    有7,500元之損害等語；爰依侵權行為損害賠償法律關係提
    起本件訴訟，並聲明：如主文第1項所示。
二、被告則以：我願意賠償，同意原告訴之聲明等語。
三、本院之判斷：
　㈠民事訴訟法第384條規定，當事人於言詞辯論時為訴訟標的之
    捨棄或認諾者，應本於其捨棄或認諾為該當事人敗訴之判決
    ，此項規定依刑事訴訟法第491條第8款本於捨棄之判決，固
    得準用，至本於認諾之判決，則未定有明文，依法自屬不得
    予以準用（最高法院32年度附字第371號判決意旨參照）。
    因此，被告雖於言詞辯論時表明同意原告請求，然依上開說
    明，仍無從準用民事訴訟法第384條規定為被告敗訴之判決
    ，先予敘明。
　㈡附帶民事訴訟之判決，應以刑事訴訟判決所認定之事實為據
    ，刑事訴訟法第500條前段定有明文。查原告前揭主張之事
    實，業經本院以111年度訴字第3號刑事判決認定明確，並因
    而判處被告罪刑在案，有該刑事判決可憑，且為被告所不爭
    執，堪認原告主張之事實為真正。
　㈢因故意或過失，不法侵害他人權利者，負損害賠償責任，民
    法第184條第1項前段定有明文。被告以前揭方式詐欺原告，
    致原告受有上開財產損失，自係故意不法侵害原告之權利。
    是原告依侵權行為損害賠償法律關係請求被告賠償7,500元
    之損害，自屬有據，應予准許。
　㈣給付無確定期限者，依民法第229條第2項之規定，債務人於
    債權人得請求給付時，經其催告而未為給付，自受催告時起
    ，負遲延責任；其經債權人起訴而送達訴狀者，與催告有同
    一效力。而遲延之債務，以支付金錢為標的者，債權人得請
    求依法定利率計算之遲延利息；應付利息之債務，其利率未
    經約定，亦無法律可據者，週年利率為百分之五，民法第23
    3條第1項、第203條分別有明文。本件原告對被告之債權，
    核屬無確定期限之給付，然既經原告起訴而送達訴狀，被告
    迄未給付，當應負遲延責任，故原告請求被告應給付自被告
    收受起訴狀繕本送達之翌日（即111年2月4日）起至清償日
    止，按週年利率5﹪計算之利息，核無不合，併予准許。
四、綜上所述，原告本於侵權行為損害賠償之法律關係，請求被
    告給付如主文第1項所示之金額，為有理由，應予准許。
五、本判決就原告勝訴部分未逾50萬元，爰依職權為假執行之宣
    告。
六、本件事證已臻明確，兩造其餘攻擊防禦方法及所提證據，經
    斟酌後對於判決結果不生影響，爰不逐一論列，併此敘明。
七、本件為刑事附帶民事訴訟事件，依法免納裁判費，且兩造就
    本件訴訟亦未有其他訴訟費用之支出，自無庸另為訴訟費用
    負擔之諭知。
中　　華　　民　　國　　111 　年　　5 　　月　　24　　日
                  刑事第七庭  法  官  巫美蕙
以上正本證明與原本無異。
如不服本判決應於收受判決後20日內向本院提出上訴書狀，並應
敘述具體理由；其未敘述上訴理由者，應於上訴期間屆滿後20日
內向本院補提理由書（均須按他造當事人之人數附繕本）「切勿
逕送上級法院」。
中　　華　　民　　國　　111 　年　　5 　　月　　24　　日
                              書記官  林婷儀